{"present": {"1 Singular": {"Affirmative": "druidim", "Question": "an ndruidim?", "Negative": "n\u00ed dhruidim"}, "2 Singular": {"Affirmative": "druideann t\u00fa", "Question": "an ndruideann t\u00fa?", "Negative": "n\u00ed dhruideann t\u00fa"}, "3 Singular": {"Male": {"Affirmative": "druideann s\u00e9", "Question": "an ndruideann s\u00e9?", "Negative": "n\u00ed dhruideann s\u00e9"}, "Female": {"Affirmative": "druideann s\u00ed", "Question": "an ndruideann s\u00ed?", "Negative": "n\u00ed dhruideann s\u00ed"}}, "1 Plural": {"Compressed": {"Affirmative": "druidimid", "Question": "an ndruidimid?", "Negative": "n\u00ed dhruidimid"}, "Extended": {"Affirmative": "druideann muid", "Question": "an ndruideann muid?", "Negative": "n\u00ed dhruideann muid"}}, "2 Plural": {"Affirmative": "druideann sibh", "Question": "an ndruideann sibh?", "Negative": "n\u00ed dhruideann sibh"}, "3 Plural": {"Affirmative": "druideann siad", "Question": "an ndruideann siad?", "Negative": "n\u00ed dhruideann siad"}, "Passive": {"Affirmative": "druidtear", "Question": "an ndruidtear?", "Negative": "n\u00ed dhruidtear"}}, "future": {"1 Singular": {"Affirmative": "druidfidh m\u00e9", "Question": "an ndruidfidh m\u00e9?", "Negative": "n\u00ed dhruidfidh m\u00e9"}, "2 Singular": {"Affirmative": "druidfidh t\u00fa", "Question": "an ndruidfidh t\u00fa?", "Negative": "n\u00ed dhruidfidh t\u00fa"}, "3 Singular": {"Male": {"Affirmative": "druidfidh s\u00e9", "Question": "an ndruidfidh s\u00e9?", "Negative": "n\u00ed dhruidfidh s\u00e9"}, "Female": {"Affirmative": "druidfidh s\u00ed", "Question": "an ndruidfidh s\u00ed?", "Negative": "n\u00ed dhruidfidh s\u00ed"}}, "1 Plural": {"Compressed": {"Affirmative": "druidfimid", "Question": "an ndruidfimid?", "Negative": "n\u00ed dhruidfimid"}, "Extended": {"Affirmative": "druidfidh muid", "Question": "an ndruidfidh muid?", "Negative": "n\u00ed dhruidfidh muid"}}, "2 Plural": {"Affirmative": "druidfidh sibh", "Question": "an ndruidfidh sibh?", "Negative": "n\u00ed dhruidfidh sibh"}, "3 Plural": {"Affirmative": "druidfidh siad", "Question": "an ndruidfidh siad?", "Negative": "n\u00ed dhruidfidh siad"}, "Passive": {"Affirmative": "druidfear", "Question": "an ndruidfear?", "Negative": "n\u00ed dhruidfear"}}, "past": {"1 Singular": {"Affirmative": "dhruid m\u00e9", "Question": "ar dhruid m\u00e9?", "Negative": "n\u00edor dhruid m\u00e9"}, "2 Singular": {"Affirmative": "dhruid t\u00fa", "Question": "ar dhruid t\u00fa?", "Negative": "n\u00edor dhruid t\u00fa"}, "3 Singular": {"Male": {"Affirmative": "dhruid s\u00e9", "Question": "ar dhruid s\u00e9?", "Negative": "n\u00edor dhruid s\u00e9"}, "Female": {"Affirmative": "dhruid s\u00ed", "Question": "ar dhruid s\u00ed?", "Negative": "n\u00edor dhruid s\u00ed"}}, "1 Plural": {"Compressed": {"Affirmative": "dhruideamar", "Question": "ar dhruideamar?", "Negative": "n\u00edor dhruideamar"}, "Extended": {"Affirmative": "dhruid muid", "Question": "ar dhruid muid?", "Negative": "n\u00edor dhruid muid"}}, "2 Plural": {"Affirmative": "dhruid sibh", "Question": "ar dhruid sibh?", "Negative": "n\u00edor dhruid sibh"}, "3 Plural": {"Compressed": {"Affirmative": "dhruid siad", "Question": "ar dhruid siad?", "Negative": "n\u00edor dhruid siad"}, "Extended": {"Affirmative": "dhruideadar", "Question": "ar dhruideadar?", "Negative": "n\u00edor dhruideadar"}}, "Passive": {"Affirmative": "druideadh", "Question": "ar druideadh?", "Negative": "n\u00edor druideadh"}}, "condi": {"1 Singular": {"Affirmative": "dhruidfinn", "Question": "an ndruidfinn?", "Negative": "n\u00ed dhruidfinn"}, "2 Singular": {"Affirmative": "dhruidfe\u00e1", "Question": "an ndruidfe\u00e1?", "Negative": "n\u00ed dhruidfe\u00e1"}, "3 Singular": {"Male": {"Affirmative": "dhruidfeadh s\u00e9", "Question": "an ndruidfeadh s\u00e9?", "Negative": "n\u00ed dhruidfeadh s\u00e9"}, "Female": {"Affirmative": "dhruidfeadh s\u00ed", "Question": "an ndruidfeadh s\u00ed?", "Negative": "n\u00ed dhruidfeadh s\u00ed"}}, "1 Plural": {"Compressed": {"Affirmative": "dhruidfimis", "Question": "an ndruidfimis?", "Negative": "n\u00ed dhruidfimis"}, "Extended": {"Affirmative": "dhruidfeadh muid", "Question": "an ndruidfeadh muid?", "Negative": "n\u00ed dhruidfeadh muid"}}, "2 Plural": {"Affirmative": "dhruidfeadh sibh", "Question": "an ndruidfeadh sibh?", "Negative": "n\u00ed dhruidfeadh sibh"}, "3 Plural": {"Compressed": {"Affirmative": "dhruidfid\u00eds", "Question": "an ndruidfid\u00eds?", "Negative": "n\u00ed dhruidfid\u00eds"}, "Extended": {"Affirmative": "dhruidfeadh siad", "Question": "an ndruidfeadh siad?", "Negative": "n\u00ed dhruidfeadh siad"}}, "Passive": {"Affirmative": "dhruidf\u00ed", "Question": "an ndruidf\u00ed?", "Negative": "n\u00ed dhruidf\u00ed"}}, "imper": {"1 Singular": {"Affirmative": "druidim!", "Negative": "n\u00e1 druidim!"}, "2 Singular": {"Affirmative": "druid!", "Negative": "n\u00e1 druid!"}, "3 Singular": {"Male": {"Affirmative": "druideadh s\u00e9!", "Negative": "n\u00e1 druideadh s\u00e9!"}, "Female": {"Affirmative": "druideadh s\u00ed!", "Negative": "n\u00e1 druideadh s\u00ed!"}}, "1 Plural": {"Compressed": {"Affirmative": "druidimis!", "Negative": "n\u00e1 druidimis!"}, "Extended": {"Affirmative": "druideadh muid!", "Negative": "n\u00e1 druideadh muid!"}}, "2 Plural": {"Affirmative": "druidig\u00ed!", "Negative": "n\u00e1 druidig\u00ed!"}, "3 Plural": {"Compressed": {"Affirmative": "druidid\u00eds!", "Negative": "n\u00e1 druidid\u00eds!"}, "Extended": {"Affirmative": "druideadh siad!", "Negative": "n\u00e1 druideadh siad!"}}, "Passive": {"Affirmative": "druidtear!", "Negative": "n\u00e1 druidtear!"}}, "pastConti": {"1 Singular": {"Affirmative": "dhruidinn", "Question": "an ndruidinn?", "Negative": "n\u00ed dhruidinn"}, "2 Singular": {"Affirmative": "dhruidte\u00e1", "Question": "an ndruidte\u00e1?", "Negative": "n\u00ed dhruidte\u00e1"}, "3 Singular": {"Male": {"Affirmative": "dhruideadh s\u00e9", "Question": "an ndruideadh s\u00e9?", "Negative": "n\u00ed dhruideadh s\u00e9"}, "Female": {"Affirmative": "dhruideadh s\u00ed", "Question": "an ndruideadh s\u00ed?", "Negative": "n\u00ed dhruideadh s\u00ed"}}, "1 Plural": {"Compressed": {"Affirmative": "dhruidimis", "Question": "an ndruidimis?", "Negative": "n\u00ed dhruidimis"}, "Extended": {"Affirmative": "dhruideadh muid", "Question": "an ndruideadh muid?", "Negative": "n\u00ed dhruideadh muid"}}, "2 Plural": {"Affirmative": "dhruideadh sibh", "Question": "an ndruideadh sibh?", "Negative": "n\u00ed dhruideadh sibh"}, "3 Plural": {"Compressed": {"Affirmative": "dhruidid\u00eds", "Question": "an ndruidid\u00eds?", "Negative": "n\u00ed dhruidid\u00eds"}, "Extended": {"Affirmative": "dhruideadh siad", "Question": "an ndruideadh siad?", "Negative": "n\u00ed dhruideadh siad"}}, "Passive": {"Affirmative": "dhruidt\u00ed", "Question": "an ndruidt\u00ed?", "Negative": "n\u00ed dhruidt\u00ed"}}, "subj": {"1 Singular": {"Affirmative": "go ndruide m\u00e9", "Negative": "n\u00e1r dhruide m\u00e9"}, "2 Singular": {"Affirmative": "go ndruide t\u00fa", "Negative": "n\u00e1r dhruide t\u00fa"}, "3 Singular": {"Male": {"Affirmative": "go ndruide s\u00e9", "Negative": "n\u00e1r dhruide s\u00e9"}, "Female": {"Affirmative": "go ndruide s\u00ed", "Negative": "n\u00e1r dhruide s\u00ed"}}, "1 Plural": {"Compressed": {"Affirmative": "go ndruidimid", "Negative": "n\u00e1r dhruidimid"}, "Extended": {"Affirmative": "go ndruide muid", "Negative": "n\u00e1r dhruide muid"}}, "2 Plural": {"Affirmative": "go ndruide sibh", "Negative": "n\u00e1r dhruide sibh"}, "3 Plural": {"Affirmative": "go ndruide siad", "Negative": "n\u00e1r dhruide siad"}, "Passive": {"Affirmative": "go ndruidtear", "Negative": "n\u00e1r dhruidtear"}}, "verbal noun": "druidim", "verbal adjective": "druidte"}